【裁判字號】    92,易,228
【裁判日期】    920731
【裁判案由】    竊盜
【裁判全文】
臺灣臺北地方法院刑事判決                          九十二年度易字第二二八號
    公  訴  人  臺灣臺北地方法院檢察署檢察官
    被      告  丙○○  男  二.
右列被告因竊盜案件，經檢察官聲請簡易判決處刑（九十一年度偵字第二三二一０號
）及移送併案審理（九十一年度偵字第二一二三四號），本院受理後（九十一年簡字
第四二四七號）認不宜逕以簡易判決處刑，改依通常程序審理，判決如左：
    主  文
丙○○連續攜帶兇器竊盜，累犯，處有期徒刑壹年。扣案鑰匙壹把、油壓剪壹把均沒
收。
    事  實
一、丙○○曾於民國八十一年十月間、八十三年三月間分別因竊盜案件，經臺灣板橋
    地方法院各判處有期徒刑三月確定，於八十三年六月二十一日、八十五年九月十
    八日執行完畢，再於九十年三月間因竊盜案件，經臺灣板橋地方法院判處有期徒
    刑四月確定，於九十年十一月二十五日執行完畢。猶不知悔改，基於意圖為自己
    不法所有之概括犯意，先於九十一年九月二十三日八時許在臺北市○○區○○路
    二段四六七巷口，以其所有之鑰匙一把竊取乙○○所有之車牌號碼為ＤＵＭ  八
    九一號（引擎號碼：ＲＬ一六三八七七號）輕型機車，得手後供己騎乘，嗣於翌
    日（二十四日）凌晨一時二十分許，在桃園縣中壢市○○路○段與興仁路口為警
    查獲並扣得丙○○所有之鑰匙一把；再於九十一年十月三十日十六時五分許，承
    前不法所有之犯意，攜帶客觀上足對人之生命、身體、安全構成威脅，具有危險
    性之油壓剪一把，竊取停放在臺北縣新莊市○○路○段一八七號前，黃文錕所有
    之腳踏車一輛，得手後，迅即離開現場，但為在上址經營小吃店黃文錕之兄甲○
    ○發覺報警，並追至新莊市○○路二九九巷一號前，始會同巡邏警員將丙○○逮
    捕而查知上情，並扣得丙○○所有油壓剪一把。
二、案經桃園縣政府警察局中壢分局移送臺灣臺北地方法院檢察署檢察官偵查聲請簡
    易判決處刑及移送併案審理，本院改依通常程序審理。
    理  由
一、訊據被告丙○○對於右揭攜帶油壓剪竊取腳踏車之犯行坦承不諱，惟矢口否認有
    竊取車牌號碼ＤＵＭ  八九一號輕型機車之犯行，辯稱：其與乙○○同住係朋友關
    係，因乙○○在睡覺，所以取輕型機車時沒有經乙○○同意，在房間內拿了鑰匙
    後，就取走機車，原欲在次日返還，但為警在路上查獲云云。經查：被告右揭竊
    盜犯行，業經被害人乙○○於警訊中指述詳實，證人甲○○於警訊中、本院調查
    中結證明確，並有贓物保管認領單二張、機車照片一幀在卷可按及機車鑰匙、油
    壓剪各一把扣案足稽。次查，被告於警訊中自承：「我用一般的機車鑰匙打開電
    開關發動該機車就騎走使用」等語，被害人乙○○經本院傳訊雖未到庭，惟於警
    訊中指稱：「（問被告有無告知你或商借車輛？）沒有，完全沒有。」等語，足
    證被告係在未經被害人乙○○之同意下取走輕型機車，所為符合竊取之客觀要件
    ；被告就與乙○○間之關係於警訊中供稱：「我跟車主乙○○僅認識一天而已」
    等語，足認二人並無深交，被告又未舉出已取得被害人默示允許，而可隨時取用
    其輕型機車證據。被告係在九十一年九月二十三日八時許在臺北市○○路○段取
    走被害人乙○○之輕型機車，至翌日（二十四日）一時二十分許始在桃園縣中壢
    市為警查獲，故被告取走機車亦非近距離之短暫使用。被告於本院審理時始辯稱
    因被害人乙○○在睡覺所以未得其同意，拿了鑰匙取走機車，次日欲返還云云，
    除與其警訊之供詞不符合外，就欲次日返還之辯詞，亦無證據證明，所辯各詞應
    係臨訟杜撰，圖免罪責，不能採信。本件事證明確，犯行堪以認定，應依法論科
    。
二、按刑法第三百二十一條第一項第三款之攜帶兇器竊盜罪，係以行為人攜帶兇器竊
    盜為其加重條件，此所謂兇器，其種類並無限制，凡客觀上足對人之生命、身體
    、安全構成威脅，具有危險性之兇器均屬之，且祇須行竊時攜帶此種具有危險性
    之兇器為已足，並不以攜帶之初有行兇之意圖為必要（最高法院七十九年台上字
    第五二五三號判例可資參照）。扣案之油壓剪係屬金屬材質，於客觀上自足以對
    人之生命、身體、安全構成威脅，應屬兇器之一種。核被告丙○○所為，係犯刑
    法第三百二十條第一項竊盜罪、第三百二十一條第一項第三款之加重竊盜罪。被
    告先後二次犯行，時間緊接，方法相同，觸犯構成要件相同之罪名，顯係基於概
    括犯意為之，為連續犯，依刑法第五十六條之規定，以加重竊盜一罪論，並加重
    其刑。檢察官移送併案審理部分，因與已經起訴之本件犯罪事實，有裁判上一罪
    之連續犯關係，本院自應一併予以審理，附此敘明。被告曾於八十一年十月間、
    八十三年三月間分別因竊盜案件，經臺灣板橋地方法院各判處有期徒刑三月確定
    ，於八十三年六月二十一日、八十五年九月十八日執行完畢，再於九十年三月間
    因竊盜案件，經臺灣板橋地方法院判處有期徒刑四月確定，於九十年十一月二十
    五日執行完畢，此有臺灣高等法院被告全國前案紀錄表在卷可按，其受有期徒刑
    執行完畢，於五年內再犯本件最重本刑為有期徒刑以上之罪，為累犯，應依刑法
    第四十七條之規定加重其刑，並遞加重之。爰審酌被告丙○○正值壯年，不思以
    正途取得財物，竟因多次竊盜前科，經刑之執行後，仍不思改過向上，又攜帶兇
    器行竊，所為已破壞人民財產權之安全，然於犯後尚能坦承部分犯行，且犯罪所
    得財物均已發還被害人，及其品行、犯罪動機、目的、手段、行為次數、生活狀
    況、智識程度、犯罪所得之利益等一切情狀，量處如主文所示之刑。扣案之鑰匙
    一把，係供犯竊盜罪所用之物，雖被告否認為其所有，但被害人於警訊中證稱扣
    案之鑰匙亦非其所有，惟查鑰匙既為被告持以犯罪之物，並無被告以外之人主張
    權利，應可認定係屬被告所有，扣案之油壓剪一把，係供被告竊盜所用之物，為
    被告所有，經其供承在卷，爰均依刑法第三十八條第一項第二款之規定宣告沒收
    之。
據上論斷，應依刑事訴訟法第四百五十二條、第二百九十九條第一項前段，刑法第五
十六條、第三百二十一條第一項第三款、第四十七條、第三十八條第一項第二款，判
決如主文。
本案經檢察官楊朝森到庭執行職務。
中      華      民      國    九十二    年      七      月    三十一    日
                          臺灣臺北地方法院刑事第九庭
                                法官  王綽光
右正本證明與原本無異
如不服本判決應於送達後十日內向本院提出上訴狀
                              書記官  潘惠梅
中      華      民      國    九十二    年      八      月    一        日
附錄本案論罪科刑法條：
刑法第三百二十一條
一犯竊盜罪而有左列情形之一者，處六月以上五年以下有期徒刑：
  於夜間侵入住宅或有人居住之建築物、船艦或隱匿其內而犯之者。
  毀越門扇、牆垣或其他安全設備而犯之者。
  攜帶兇器而犯之者。
  結夥三人以上而犯之者。
  乘火災、水災或其他災害之際而犯之者。
  在車站或埠頭而犯之者。
二前項之未遂犯罰之。


司法院資訊處製作；財團法人民間司法改革基金會備份。
